Inventaris van het archief van de Koninklijke Nederlandse Redersvereniging (KNRV), 1905-1980 (1989)
Nationaal Archief, Den Haag
Nederlandse Redersvereniging
KNRV, 1905-1980
1905-1989
merendeel 1905-1980
I20611
566 inventarisnummers; 33,60 meter
Normale geschreven, getypte en gedrukte documenten, geen bijzondere handschriften.
Nationaal Archief, Den Haag
Koninklijke Nederlandse Redersvereniging (KNRV)
Het archief van de Koninklijke Nederlandse Redersvereniging (KNRV) bevat materiaal van diverse aard op het gebied van de scheepvaart en zeerecht: notulen en correspondentie, maar ook monsterrollen en monsterboekjes uit de periode 1908-1937, en thematisch geordende stukken betreffende onder meer defensie, koopvaardij, het loodswezen, de regelingen onder de geallieerde 'United Maritime Authority', doorvaart van het Suez-kanaal, internationale verdragen, aansprakelijkheid, veiligheid op zee en door schepen veroorzaakte olievervuiling.
Archiefvorming
Geschiedenis van het archiefbeheer
De hier onder A beschreven archiefstukken werden in 1982 door het bestuur van de Koninklijke Nederlandse Redersvereniging aan het Algemeen Rijksarchief overgedragen. Buiten de overdracht bleven vooralsnog de volgende stukken:
notulen van alle vergaderingen
het archief van de Commissie Zeerecht
notulen van de Nederlandse Documentaire Commissie.
De stukken zijn voor het overige alle doorslagen of kopieën van uitgaande stukken; de ingekomen correspondentie is niet bewaard gebleven.
In 1986 werd het archief aangevuld met (beschreven onder B):
het dossier-archief
het archief van de Commissie Zeerecht
aanvulling 1970-1980.
De stukken van de Raad van Bestuur voor de Zeevaart, die in 1970 als sociaal orgaan in de KNRV is opgenomen, werden in 2001 overgedragen.
De verwerving van het archief
Het archief is door schenking verworven.
Aanwijzingen voor de gebruiker
Openbaarheidsbeperkingen
Volledig openbaar.
Materiële beperkingen
Het archief kent geen beperkingen voor het raadplegen van stukken als gevolg van slechte materiële staat
Aanvraaginstructie
Openbare archiefstukken kunnen online worden aangevraagd en gereserveerd. U kunt dit ook via de terminals in de studiezaal van het Nationaal Archief doen. Om te kunnen reserveren dient u de volgende stappen te volgen:
U maakt een profiel aan op www.gahetna.nl, en logt vervolgens in
Via de archiefinventaris (alleen de beschrijvingen met rode nummers) selecteert u het gewenste archiefstuk door op de knop 'Reserveren' te klikken
In het volgende scherm geeft u aan op welke dag u het archiefstuk wilt inzien
Indien u zich bevindt in de studiezaal en een tafelnummer heeft ontvangen kunt u dit nummer vermelden. Als u geen tafelnummer heeft kunt u tafelnummer 777 laten staan
Vervolgens bevestigt u uw reservering door deze te versturen.
Verwant materiaal
Beschrijving van de series en archiefbestanddelen
- AANWINST 1982, A.
  - Uitgaande brieven, I.
    - Kopieën van uitgaande brieven van het bestuur., 1905-1960.; 1-138
      - 8 juni 1905-5 februari 1909., 1
      - 7 december 1906-7 maart 1909., 2
      - 11 februari 1909-14 oktober 1910., 3
      - 14 oktober 1910-7 december 1912., 4
      - 1 augustus 1912-4 december 1913., 5
      - 6 december 1913-29 maart 1915., 6
      - 29 maart 1915-19 augustus 1916., 7
      - 19 augustus 1916-4 juli 1917, 8
      - 4 juli 1917-19 februari 1918., 9
      - 20 februari-4 september 1918., 10
      - 4 september 1918-7 februari 1919., 11
      - 7 februari-17 oktober 1919., 12
      - 17 oktober 1919-26 februari 1920., 13
      - 27 februari 1920-27 december 1921., 14
      - 27 december 1921-5 december 1922., 15
      - 5 december 1922-29 september 1923., 16
      - 29 september 1923-12 mei 1924., 17
      - 12 mei-3 september 1924., 18
      - 5 september 1924-10 januari 1925., 19
      - 9 januari-8 juni 1925., 20
      - 8 juni-17 oktober 1925., 21
      - 16 oktober 1925-22 maart 1926., 22
      - 22 maart-19 augustus 1926., 23
      - 20 augustus-31 december 1926., 24
      - 2 januari-4 juli 1927., 25
      - 4 juli 1927-14 januari 1928., 26
      - 14 januari-7 juni 1928., 27
      - 8 juni-16 november 1928., 28
      - 16 november 1928-2 april 1929., 29
      - 3 april-23 september 1929., 30
      - 23 september 1929-1 februari 1930., 31
      - 2 februari-1 juli 1930., 32
      - 1 juli-20 december 1930., 33
      - 22 december 1930-30 april 1931., 34
      - 30 april-12 september 1931., 35
      - 12 september 1931-11 februari 1932., 36
      - 11 februari-2 juli 1932., 37
      - 2 juni-1 september 1932., 38
      - 2 september-31 december 1932., 39
      - 1 januari-13 april 1933., 40
      - 13 april-10 augustus 1933., 41
      - 11 augustus-2 december 1933., 42
      - 2 december 1933-6 maart 1934., 43
      - 6 maart-14 juni 1934., 44
      - 14 juni-3 oktober 1934., 45
      - 3 oktober 1934-4 januari 1935., 46
      - 4 januari-17 april 1935., 47
      - 17 april-22 juli 1935., 48
      - 22 juli-23 oktober 1935., 49
      - 23 oktober 1935-10 januari 1936., 50
      - 11 januari-2 april 1936., 51
      - 2 april-26 juni 1936., 52
      - 26 juni-19 oktober 1936., 53
      - 19 oktober-31 december 1936., 54
      - 4 januari-18 maart 1937., 55
      - 18 maart-1 juni 1937., 56
      - 1 juni-12 augustus 1937., 57
      - 13 augustus-21 oktober 1937., 58
      - 22 oktober-30 december 1937., 59
      - 30 december 1937-10 maart 1938., 60
      - 9 maart-16 mei 1938., 61
      - 17 mei-26 juli 1938., 62
      - 26 juli-1 november 1938., 63
      - 1 november 1938-4 januari 1939., 64
      - 4 januari-16 maart 1939., 65
      - 17 maart-2 juni 1939., 66
      - 2 juni-3 september 1939., 67
      - 4 september-24 oktober 1939., 68
      - 25 oktober-22 december 1939., 69
      - 22 december 1939-28 februari 1940., 70
      - 29 februari-24 juni 1940., 71
      - 24 juni-5 november 1940., 72
      - 5 november 1941-3 januari 1942., 73
      - 4 januari-3 maart 1942., 74
      - 4 maart-4 juni 1942., 75
      - 16 mei-9 augustus 1946., 76
      - 9 augustus-28 oktober 1946., 77
      - 28 oktober 1946-3 januari 1947., 78
      - 30 januari-5 maart 1947., 79
      - 6 maart-16 mei 1947., 80
      - 17 mei-16 juli 1947., 81
      - 17 juli-30 september 1947., 82
      - 30 september-12 december 1947., 83
      - 12 december 1947-9 februari 1948., 84
      - 9 februari-30 maart 1948., 85
      - 31 maart-8 juni 1948., 86
      - 8 juni-30 augustus 1948., 87
      - 30 augustus-12 november 1948., 88
      - 12 november 1948-18 januari 1949., 89
      - 18 januari-22 maart 1949., 90
      - 21 maart-30 mei 1949., 91
      - 30 mei-19 juli 1949., 92
      - 19 juli-30 september 1949., 93
      - 30 september-21 november 1949., 94
      - 21 november 1949-2 januari 1950., 95
      - 1 januari-28 maart 1950., 96
      - 29 maart-30 juni 1950., 97
      - 1 juli-11 oktober 1950., 98
      - 1 oktober-31 december 1950., 99
      - 1 januari-3 maart 1951., 100
      - 5 maart-21 mei 1951., 101
      - 21 mei-31 augustus 1951., 102
      - 1 september-20 november 1951., 103
      - 21 november-31 december 1951., 104
      - 1 januari-29 februari 1952., 105
      - 1 maart-6 mei 1952., 106
      - 7 mei-21 juli 1952., 107
      - 22 juli-31 oktober 1952., 108
      - 1 november-december 1952., 109
      - januari-februari 1953., 110
      - maart-mei 1953., 111
      - 1 juni-19 augustus 1953., 112
      - 20 augustus-31 oktober 1953., 113
      - november-december 1953., 114
      - 1 januari-19 maart 1954., 115
      - 20 maart-30 juni 1954., 116
      - 1 juli-9 oktober 1954., 117
      - 9 oktober-31 december 1954., 118
      - 1 januari-17 maart 1955., 119
      - 18 maart-31 mei 1955., 120
      - 1 juni-30 augustus 1955., 121
      - 22 augustus-31 oktober 1955., 122
      - november-december 1955., 123
      - januari-april 1956., 124
      - mei-augustus 1956., 125
      - september-november 1956., 126
      - december 1956-februari 1957., 127
      - maart-mei 1957., 128
      - juni-augustus 1957., 129
      - september-december 1957., 130
      - januari-juni 1958., 131
      - juli-december 1958., 132
      - januari-mei 1959., 133
      - juni-15 oktober 1959., 134
      - 15 oktober-31 december 1959., 135
      - 1 januari-4 mei 1960., 136
      - 5 mei-27 september 1960., 137
      - 28 september-30 december 1960., 138
    - Interne bestuurscorrespondentie onder de rubriek "brieven aan het bestuur"., 1909-1942.; 139-154
      - 9 maart 1909-6 augustus 1912., 139
      - 8 augustus 1912-14 juli 1915., 140
      - 14 juli 1915-28 juni 1919., 141
      - 16 juli 1919-15 mei 1922., 142
      - 16 mei 1922-6 juni 1924., 143
      - 7 juni 1924-14 januari 1928., 144
      - 16 januari 1928-13 februari 1930., 145
      - 9 mei-12 december 1930., 146
      - 15 december 1930-13 april 1931., 147
      - 14 april-29 juli 1931., 148
      - 16 februari 1931-31 december 1933., 149
      - 1 januari 1934-15 april 1936., 150
        Dit nummer draagt het opschrift "crisis-commissie".
      - 15 april 1936-23 augustus 1937., 151
      - 9 september 1937-8 september 1939., 152
      - 8 september 1939-25 november 1940., 153
      - 27 november 1940-1 juli 1942., 154
  - Diverse rubrieken, II.
    - Circulaires, geordend onder de rubriek "mededelingen van het. bureau"., 1923-1941.; 155-164
      - 14 augustus 1923-14 september 1926., 155
      - 18 oktober 1926-18 augustus 1928., 156
      - 22 augustus 1928-25 januari 1929., 157
      - 28 januari-29 juli 1929., 158
      - augustus 1929-april 1930., 159
      - mei 1930-september 1933., 160
      - oktober 1933-mei 1936., 161
      - juni 1936-december 1937., 162
      - januari 1938-februari 1940., 163
      - april 1940-april 1941., 164
    - Stukken, gerubriceerd "Commissie classificatiebureau": doorslagen van uitgaande brieven aan de Nederlandsche Overzee Trustmaatschappij., 1916-1918.; 165
    - Stukken, gerubriceerd onder de rubriek "Graancomité"., 1916-1917.; 166-167
      - 1 januari-10 juni 1916., 166
      - 11 juli 1916-24 oktober 1917., 167
    - Stukken, gerubriceerd onder de rubriek "Commissie graanvervoer"., Augustus 1916-juli 1917.; 168
    - Stukken, gerubriceerd onder de rubriek "Commissie Onderlinge Overeenkomst", juni 1917 en onder de rubriek Nederlandsche Documentaire Commissie, oktober 1922-januari 1927.; 169
    - Stukken, gerubriceerd onder de titel Nederlandsche Documentaire Commissie., 1927-1947.; 170-171
      - 17 januari 1927-1 februari 1937., 170
      - 3 februari 1937-13 november 1947., 171
    - Plakboek, houdende kranteknipsels over de scheepvaart in de Eerste Wereldoorlog., 1914-1916.; 172
  - Circulaires, III.
    - Circulaires. 1908-1960., 173-188
      - Nr. 1-899. 1908-19 februari 1917., 173
      - 200-1700. 20 februari 1917-31 december 1923., 174
      - 1701-2179. 1924-1930., 175
      - 2184-2487. 1931-1933., 176
      - 2488-2860. 1934-1937., 177
      - 2861-3155. 1938-1939., 178
      - 3156-3425. 1940., 179
      - 1941-1946, 180
        a. Stukken, genummerd 3426-3553.
        b. Stukken, afkomstig van de Bedrijfsgroep Koopvaardij.
        c. Stukken, genummerd 1-356.
      - 357-1010. 30 oktober 1946-31 december 1948., 181
      - 1011-1341. 1949., 182
      - 1342-1839. 1950-1951., 183
      - 1840-2330. 1952-1954., 184
      - 2331-2580. 1955-1956., 185
      - 2581-2869. 1957-1958., 186
      - Ongenummerd. 1959., 187
      - Ongenummerd. 1960., 188
    - Rondschrijfbrieven van het bestuur., 1940-1960.; 189-212
      - 1940-1945., 189
      - januari 1946-september 1947., 190
      - oktober 1947-december 1948., 191
      - januari-oktober 1949., 192
      - november 1949-juni 1950., 193
      - juli 1950-februari 1951., 194
      - maart-oktober 1951., 195
      - november 1951-april 1952., 196
      - mei-oktober 1952., 197
      - november 1952-mei 1953., 198
      - juni-december 1953., 199
      - januari-juni 1954., 200
      - juli 1954-januari 1955., 201
      - februari-juni 1955., 202
      - juli-9 november 1955., 203
      - 10 november 1955-1 januari 1956., 204
      - 1 januari-12 november 1956., 205
      - 13 november 1956-30 april 1957., 206
      - 1 mei-15 november 1957., 207
      - 18 november 1957-30 april 1958., 208
      - mei-december 1958., 209
      - januari-mei 1959., 210
      - juni-december 1959., 211
      - 1 januari-28 september 1960., 212
- AANWINST 1986, B.
  - Circulaires, I.
    - Rondschrijfbrieven van het bestuur., 1960-1979.; 213-251
      - 30 september 1960-19 juni 1961., 213
      - 20 juni-31 december 1961., 214
      - 1962: 1-298., 215
      - 1962: 299-501., 216
      - 1963: 1-264 (januari-juni)., 217
      - 1963: 265-497 (juli-december)., 218
      - 1964: 1-200 (januari-9 juni)., 219
      - 1965: 1-200 (januari-16 juni)., 220
      - 1965: 201-413 (17 juni-december)., 221
      - 1966: 1-240., 222
      - 1966: 241-473., 223
      - 1967: 1-229., 224
      - 1967: 230-464., 225
      - 1968: 1-210., 226
      - 1968: 211-486., 227
      - 1969: 1-225., 228
      - 1969: 226-486., 229
      - 1970: 1-286., 230
      - 1970: 287-487., 231
      - 1971: 1-230 (jan-juni)., 232
      - 1971: 231-442 (juli-december)., 233
      - 1972: 413; 3-228 (jan-10 juli)., 234
      - 1972: 229-407 (12 juli-december)., 235
      - Serie: B.R.S. eind 1969-1970., 236
      - Serie: B.R.S. 1971-1972., 237
      - Bestuur 1972: januari-juni, 238
      - Bestuur 1972: juli-december, 239
      - Bestuur 1973., 240-241
        - Eerste gedeelte, 240
        - Tweede gedeelte, 241
      - Bestuur 1974., 242-243
        - Eerste gedeelte, 242
        - Tweede gedeelte, 243
      - Bestuur 1975., 244-245
        - Eerste gedeelte, 244
        - Tweede gedeelte, 245
      - 1976: 1-200., 246
      - 1977: 1-172., 247
      - 1977: 173-december., 248
      - 1978: 46-249., 249
      - 1978: 250-386., 250
      - 1979: 1-183., 251
    - Circulaires 1961-1976., 252-260
      - 1961: 3322-3377., 252
      - 3900-4040 1966-1967, 253
      - 4041-4195 1968-1969, 254
      - 1970., 255
      - 1971., 256
      - 4613-4787 1972, 257
      - 1974., 258
      - 1975., 259
      - 1976., 260
  - Oude Dossiers, II.
    - Monsterrollen en monsterboekjes, aanmonsteringen., 1908-1937.; 261
      Doos A 101
    - Oorlog en defensie: algemeen, bewapening koopvaardijschepen; blindering, hulpkruisers en gewapende koopvaardijschepen; marine-reservepersoneel; gasbescherming., 1938-1940.; 262
      Doos A 102
    - Loodswezen, loodsgelden., 1930-1935.; 263
      Doos A 109
    - Landverhuizing-Emigratie., 1945-1949.; 263
      Doos A 125
    - Schepenuitvoerwet, molestverzekering, schepenvorderingswet; rioolwetten., 1938-1941.; 264
      Doos A 110
    - Rechten en plichten van neutrale schepen in oorlogstijd; prijsschepen conform de Vredesconferentie van 1907., 1907-1914.; 265
      Doos A 116
    - Scheepvaartnoodwetten; zetelverplaatsing, K.B.A.; United Maritime Consultative Council; Transportacten Commissie., 1940-1958.; 266
      Doos A 119
    - UMA en IMCO., 1940-1958.; 267
      Doos A 120
    - Personeelszaken., 1940-1957.; 267
      Doos A 121
    - Commissie van Overleg., 1946-1951.; 267A
      Doos A 123
    - Landverhuizingswet., 1935-1939.; 268
      Zie ook lijstnummer 263.
    - Containers., 1930-1949.; 268
      Doos A 126
    - Commissie Zeerecht., 1946-1955.; 269
      Doos A 140
    - Commissie Zeerecht, internationale conventies. Comité Maritime International., 1947-1951.; 270
      Doos A 146I
    - Ned. Protecting and Indemnity Club., 1922-1951.; 271
    - Tijdbevrachting., 1953-1955.; 271
    - Revisie York-Antwerp rules., 1948, 1949, 1953.; 271
    - Aanpassing Wetboek van koophandelaars internationale regels., 1939, 1951.; 271
      Doos A 146II
    - Zeerecht: Invoering Hague Rules (conventies) in Nederlandse wetgeving., 1952-1957.; 272
      Doos A 148
    - International Law Commission: Law of the seas, Conferentie van Genève. Mappen I-VII., 1956-1958.; 273
      Doos A 149
    - Public relations:artikelen van de KNRV, publicaties door derden., 1948-1957.; 274
      Doos A 155
    - Jaarredes van de voorzitter der KNRV., 1950-1957.; 274
    - Suez-kanaal., 1948-1972.; 275
      Doos A 180
    - Suez-kanaal., 1951-1957.; 276
      Doos A 181
    - Suez-kanaal., 1956-1958.; 277
      Doos A 182
    - Standaardisatie Containervervoer., 1956-1958.; 277
    - Bestuur commissies en statuten., 1942-1955.; 278
      Doos A 188
    - Berner Spoorwegconventies. Containervervoer, Zeerecht algemeen., 1951-1957.; 279
      Doos A 198
    - Atoomonderzoek., 1952-1957.; 280
      Doos A 217
    - Doos A 230, 281
      - Vernieuwing Koopvaardijvloot. 1953-1957.
      - Aanbouw buitenlandse schepen met Nederlands krediet. 1955.
      - Scheepvaartfinanciering. 1956-1957.
      - Golftank. 1954-1962.
    - Voorbereiding/Handelsbescherming: Dequassing., 1954-1966.; 282
      Doos A 299
    - Scheepsrampen., 1912-1958. CNR-correspondentie over 1966.; 282
      Doos A 322
    - Suezkanaal-conventie 1956 en andere verdragen., 282
      Doos A 323
  - Diverse rubrieken, III.
    - Ingekomen jaarverslagen., 1962.; 283
    - Ingekomen jaarverslagen., 1966.; 284
    - Circulaires, houdende vrachten en condities voor regeringsvervoer., 1940-1941.; 285
    - Circulaires., 1973.; 286
    - Circulaires van het presidium., 1972-1973.; 287
    - Circulaires van het presidium., 1974.; 288
    - Circulaires aan de Operationele Raad Schepen., 1971-1979.; 289-294
      - 1971., 289
      - 1972-1973., 290
      - 1974., 291
      - 1975., 292
      - 1976., 293
      - 1977., 294
    - Circulaires aan de Commercieel-economische Raad., 1970-1971.; 295
    - Correspondentie van de Commissie Marine Pollution., 1971-1973.; 296
    - Correspondentie met de Raad van Bestuur voor de Zeevaart., 1974.; 297
    - Correspondentie met de Vijf Bonden., 1973, 1974, 1976, 1977.; 298
    - Correspondentie met de Bedrijfscommissie voor de Koopvaardij., 1974.; 299
    - Correspondentie met de Commissie Zeerecht., 1973, 1974, 1977-1979.; 300
    - Correspondentie met de Commissie Zeerecht en subcommissies., 1977.; 301
    - Correspondentie met de Sociale Raad., 1973-1976.; 302-305
      - 1973., 302
      - 1974., 303
      - 1975., 304
      - 1976., 305
    - Correspondentie met de Sociale Raad en de Bedrijfscommissie voor de Koopvaardij., 1977.; 306
    - Correspondentie over public relations., 1979.; 307
    - Circulaires., 1979.; 308
    - Correspondentie met de Commissie Structuur Lijnvaart. Dossier "Conferences"., 1973.; 309
    - Notulen van presidium- en bestuursvergaderingen, met agenda's., 1971-1974.; 310
    - Correspondentie van de Commissie Zeehavenoverleg., 1971-1975.; 311-312
      - 1971-1972., 311
      - 1973., 312
    - 1974-1975, 313
    - Dossier X 055.5: Statistische jaaropgaven van rederijen, met schepenlijsten., 1971-1977.; 314
    - Dossier 061.1.382 (100). Ingekomen UNCTAD-rapporten over scheepvaartaangelegenheden, met aantekeningen., 1972-1974.; 315
    - Stukken betreffende Zuid-Rodesië., 1966-1980.; 316
    - Archiefstukken van de Commissie Externe Betrekkingen., 1956-1961.; 317-318
      - 1956-1959., 317
      - 1960-1961., 318
    - Archiefstukken van de Commissie Opleidingen en Personeelsvoorzieningen., 1973-1976.; 319
    - Stukken betreffende de UNCTAD-conferentie in Manilla over scheepvaartaangelegenheden., 1979.; 320
    - Stukken betreffende de Coördinatiecommissie Operationeleen Sociale Zaken en "Evaluatie-experimenten"., 1980.; 321
    - Vergaderstukken van het presidium, met circulaires., 1972-1974.; 322
  - Dossier-archief, IV.
    - Diverse dossiers, 323
      046: 2.651.5. Archieven, documentatie, registratuur. 1942-1982.
      07: Representatie, ontvangsten, bezoeken, uitnodigingen. 1972-1975.
      049: Bestuurscommissie, Facilitation commissie. 1958-1972.
      061.2: Verbond van Nederlandse Ondernemingen. 1979.
      061.2: Raad van Nederlandse Werkgeversbonden. 1975-1978.
    - Diverse dossiers, 324
      31.656.6. Statistieken: transporttelling 70.
      330.2. Organisatie van Europese Economische Samenwerking (O.'EEC/OESO) Maritime Transport Committee. 1958-1971.
      332.7. Credieten. 1963-1969.
      336.2. Buitenlandse begrotingen. (540+5.48.7+549.2) India, Ceylon, Pakistan. 1957-1979; (410) Verenigd Koninkrijk, 1957-1964; (415) Ierland, 1968; (42) Engeland, 1961-1970; (43) Duitse Bondsrepubliek, 1957-1967.
    - Diverse dossiers, 325
      336.2. Buitenlandse belastingen. (44) Frankrijk, 1958-1966; (45) Italië; 1957-1960; (469), Portugal, 1962; (48) Denemarken, 1957-1970; (481), Noorwegen, 1957-1970; (485) Zweden, 1957-1958; (495), Griekenland, 1957-1964; (52), Japan, 1957-1969; (540), India, 1956-1971; (55), Iran, 1965-1966; ( 56), Turkije, 1958-1964; (569.41), Libanon, 1957; (591), Birma, 1963-1966; (593), Thailand, 1965-1975; (595), Singapore/Malakka, 1958-1975; (64) Marokko, 1958; (71), Canada, 1957.
    - Diverse dossiers, 326
      336.2. Buitenlandse belastingen. (72), Mexico, 1960-1965; (728.1); Guatemala, 1964; (728.3), Honduras, 1957-1964; (728.5), Nicaragua, 1957-1959; (729), Nederlandse Antillen, 1957-1972; (729.1), Cuba, 1962; (73),; U.S.A., 1959-1979; (81), Brazilië,1964-1980, (862), Panama, 1958-1980; (87), Venezuela, 1959-1980; (881), Brits Guyana, 1962; (883), Suriname, 1959-1960; (899), Uruguay, 1961-1980; (910), Indonesië, 1970-1972; (914) Philippijnen, 1961-1964; (94), Australië, 1961-1969.
    - Diverse dossiers, 327
      341.24: 656.6.08. Bepalingen ter voorkoming van aanvaringen op zee. 1960-1976.
      341.24: 656.6.082. Internationaal verdrag "on search and rescue". 1976-1979.
      347.785. Muziek- en filmauteursrechten aan boord van schepen. 1947-1961.
      347.79. (100) (061.3). Conferenties Internationaal Zeerecht I. 1958-1971.
    - Diverse dossiers, 328
      347.792.2: 347.515.2. Redersaansprakelijkheid (Black Gullproces). 1958-1959.
      347.795. Vrachtbrieven cognossementen, Forwarding Agents certificate of Transport (F.C.T.). 1956-1977.
      347.998.6. Raad voor de scheepvaart. 1957-1979.
      35.078.5. Presidium: steunmaatregelen voor de Nederlandse Koopvaardij. 1971-1972.
      355.52. Manoeuvres Legeroefeningen. 1957-1980.
    - Diverse dossiers, 329
      359.656.61. Overleg marine en koopvaardij. 1963-1979.
      368.1.049. Assurantie-Commissie. 1976-1979.
    - Diverse dossiers, 330
      368.23.656.612. Nieuwe taxatiewaarden voor de verzekering der Nederlandse Koopvaardijvloot. (1939). 1963-1967.
      378.124. Leerstoelen. 1966-1976.
      380.15(00). Internationale Kamer van Koophandel, Commission on Sea transport.
    - Diverse dossiers, 331
      380.15: 341.1 (492). Nederlandse organisatie van de internationale Kamer van Koophandel. 1966-1973.
      380.15. 341.1 (061.3). Internationale Kamer van Koophandel: Congres te Hongkong. 1973-1976.
      389.6: 612.31 (100). International electrotechnical commission. 1978-1979.
      389.6: 629.12.011: 049. Subcommissies van de N.N.I. 1970-1980. 03: scheepsschroeven; 067 Safety equipment. 05. scheepsmachinebouw.
    - Diverse dossiers, 332
      389.6: 629.12.011.5: 049 Subcommissies van de N.N.I. 1970-1980. Nr. 07. Binnenscheepbouw V; nr. 09. Reddingsboten en Reddingsmiddelen. Nr. 11. Terminologie, symbolen, tekeningen, nr. 12: scheepsruimen, nr. 13, Accomodatie, nr. 14. Jachten.
    - Diverse dossiers, 333
      389.6: 629.12.011.5. (ISO-TC 8), Ship Holds and Ship Building details. 1976-1982. N.B. 662.001.5: 06.04 (100). International Shipowners Research. Panel IV. 1977-1979.
      626.93 (266.7): 336.255. Tolgelden op het Panamakanaal. 1958-1976.
      629.12.037. Scheepsschroeven. 1958-1980.
      629.12.037. Scheepsonderdelen en machines. 1959-1980.
      626.93 (282.271.1). St. Lawrence Seaway algemeen. 1959-1979.
    - 656.073.432. Universal Postal Union I, II, III., 1959-1980.; 334
    - Diverse dossiers, 335
      656.091.6: 656.6.073.235. Containerdocumentatie. 1968-1972.
      656.091.54. Scheepspapieren. 1953-1979.